# 对价高于公允价值如何处理

提问人：爱鱼 儿的瓶 tl 时间：2021-12-12 12:26:37
请教各位：
准则中明确：在初始确认时，金融资产或金融负债的公允价值以其他方式确定的，企业应当将该公
允价值与交易价格之间的差额递延。
如果一项股权投资估值 20 亿元，但支付对价 25 亿元，不控制不重大影响，以公允价值计量，溢价的这 5 亿元如何计量？也不是应收股利

回答人：chenyiwei
为何对价款高于投资估值？建议首先了解其具体背景和原因，据此确定应如何对差额进行处理。例如是否因为估值偏低，或者多个投资人争抢该项目，或者与其他交易或事项构成一揽子交易（例如结算一项与该投资无关的往来），根据具体原因确定应如何处理。
如果没有其他合理理由，单纯只是付多了，则多付的金额应立即确认为投资取得当时的投资损失，计入当期损益。